【裁判字號】    90,交上易,30
【裁判日期】    891115
【裁判案由】    公共危險等
【裁判全文】
臺灣高等法院刑事判決                              九十年度交上易字第三十號
    上  訴  人  臺灣板橋地方法院檢察署檢察官
    被      告  甲○○
右上訴人因被告公共危險案件，不服臺灣板橋地方法院八十九年度交易字第二六五號
，中華民國八十九年十一月十五日第一審判決（起訴案號：臺灣板橋地方法院檢察署
八十九年度偵字第四四九號），提起上訴，本院判決如左：
    主  文
上訴駁回。
    事  實
一、甲○○係以駕駛自小貨車載運貨物為業，為從事駕駛業務之人，於民國八十九年
    二月二十三日下午五時許，在臺北縣三重市○○路朋友住處，飲用高粱酒及蔘茸
    酒後，應注意飲酒後，不能駕車，仍於同日晚上七時三十分許，駕駛車號ＤＫ－
    七四八三號自用小貨車，於晚上七時四十五分許，沿臺北縣蘆洲市○○○路往中
    山一路方向行駛，行經蘆洲市○○○路○段二八０號前，其應注意車前狀況，隨
    時採取必要之安全措施，依當時情形又無不能注意之情事，竟疏未注意，衝撞在
    臺北縣永安南路一段二八０號前路旁與友人楊永談話之路人乙○○，乙○○因而
    受有頭部外傷合併腦挫傷及腦內出血、胸部挫傷合併右側肋骨骨折及氣血胸、肺
    炎之傷害，並因頭部外傷造成語言溝通能力喪失、大小便失禁、一肢以上之機能
    損傷併平衡損傷及無法行走需以輪椅代步等毀敗語能、一肢以上機能及其他於身
    體、健康有重大不治或難治之重傷害。甲○○經警檢測其酒後吐氣酒精濃度，高
    達每公升一點一五毫克。
二、案經被害人乙○○之配偶丙○○告訴及台北縣警察局蘆洲分局報請由臺灣板橋地
    方法院檢察署檢察官偵查起訴。
    理  由
一、右揭犯罪事實，迭據被告甲○○迭於警訊、偵查及法院審理時坦承不諱，核與現
    場目擊證人楊永證述之情節相符，復有馬偕紀念醫院診斷證明書、道路交通事故
    調查報告表、酒精濃度測試表、臺北縣警察局蘆洲分局汽車駕駛人酒後生理協調
    平衡檢測紀錄卡、現場照片十三幀附卷可稽。被害人乙○○因本件車禍受有頭部
    外傷合併腦挫傷及腦內出血、胸部挫傷合併右側肋骨骨折及氣血胸、肺炎之傷害
    ，並因頭部外傷造成語言溝通能力喪失、大小便失禁、一肢以上之機能損傷併平
    衡損傷及無法行走需以輪椅代步等毀敗語能、一肢以上機能及其他於身體、健康
    有重大不治或難治之重傷害，亦有馬偕紀念醫院八十九年十月十七日馬院醫復字
    第八九二六六八號函在卷可憑。
二、被告於肇事後，經檢驗其酒後吐氣所含酒精濃度為每公升一點一五毫克，超過道
    路交通安全規則第一百十四條第二款所規定之零點二五毫克甚多，依法不得駕車
    ；且汽車行駛時，駕駛人應注意車前狀況，並隨時採取必要之安全措施，同規則
    第九十四條第三項亦定有明文。被告依當時之情形，並無不能注意之情事，竟疏
    未注意車前狀況，撞及路旁之乙○○，致其受有重傷，被告之過失行為與被害人
    受傷間顯有相當因果關係。被告事證明確，犯行洵堪認定，應予依法論處。
三、核被告酒醉駕車，係犯刑法第一百八十五條之三之服用酒類，不能安全駕駛動力
    交通工具而駕駛罪。又被告係以駕駛自小貨車載運貨物為業，屬從事駕駛業務之
    人，為其所自承，被害人乙○○傷勢已達到刑法第十條第四項第三、四、六款所
    謂之重傷害程度，被告駕車撞及被害人使受重傷之犯行，係犯刑法第二百八十四
    條第二項後段之業務過失致重傷罪。公訴人認被告係犯刑法第二百八十四條第一
    項之普通過失傷害罪嫌，起訴法條尚有未合，應予變更。被告肇事後，經檢驗其
    酒後吐氣所含酒精濃度，為每公升一點一五毫克，已達酒醉程度，其酒醉駕車因
    而致人受傷，依法應負刑事責任，所犯業務過失致重傷罪，應依道路交通管理處
    罰條例第八十六條第一項規定加重其刑。被告所犯前開二罪，犯意各別，行為互
    殊，應予分論併罰。
四、原審基此認定，援引刑事訴訟法第三百條，道路交通管理處罰條例第八十六條第
    一項，刑法第一百八十五條之三、第二百八十四條第二項後段、第四十一條、第
    五十一條第五款，罰金罰鍰提高標準條例第一條前段、第二條等規定，審酌被告
    因一時不慎，致有本件犯行，肇事後並未逃逸，其過失程度、造成之損害、犯罪
    後未與被害人為民事和解，惟已賠償被害人新台幣一百一十四萬七千八百五十八
    元等一切情狀，對酒醉駕車部分判決處有期徒刑二月，業務過失致重傷部分，判
    處有期徒刑六月，定其應執行刑為有期徒刑七月，並諭知如易科罰金均以三百元
    折算一日，經核其認事用法，均無不合。檢察官依據告訴人之聲請，上訴意旨，
    認原判決量刑過輕，就原審適法範圍裁量權之行使為爭執，又本案上訴後，被告
已與被害人成立民事和解，有和解書在卷可按，且原審判決量刑，並無明顯之失
    出，上訴核無理由，應予駁回。
五、據上論斷，應依刑事訴訟法第三百六十八條，判決如主文。
本案經檢察官柯麗鈴到庭執行職務。
中    華    民    國     九十     年      三        月       二十七     日
                            臺灣高等法院刑事第五庭
                                審判長法  官  曾  德  水
                                      法  官  楊  貴  雄
                                      法  官  趙  功  恆
右正本證明與原本無異。
不得上訴。
                                      書記官  孫  佩  琳
中    華    民    國     九十     年      三        月       二十七     日
附錄本案論罪科刑法條全文：
刑法第二百八十四條第二項
從事業務之人，因業務上之過失傷害人者，處一年以下有期徒刑、拘役或一千元以下
罰金。致重傷者，處三年以下有期徒刑、拘役或二千元以下罰金。
刑法第一百八十五條之三
服用毒品、麻醉藥品、酒類或其他相類之物，不能安全駕駛動力交通工具而駕駛者，
處一年以下有期徒刑、拘役或三萬元以下罰金。


司法院資訊處製作；財團法人民間司法改革基金會備份。
